臺灣桃園地方法院刑事判決　　　　　　　　　　　　八十九年度易字第二六八四號
　　公　訴　人　臺灣桃園地方法院檢察署檢察官
　　被　　　告　甲○○
右列被告因恐嚇取財等案件，經檢察官提起公訴（八十九年度偵字第七五三九號），
本院判決如左：
    主  文
甲○○共同意圖為自己不法之所有，以恐嚇使人將本人之物交付，累犯，處有期徒刑
捌月。
    事  實
一、甲○○前於民國八十一年間因煙毒案件，經本院判處有期徒刑三年二月確定，至
    八十六年七月二十八日（起訴書誤載為八十七年三月二日）縮刑假釋期滿，以已
    執行論，猶不知悔改。因懷疑乙○○、丙○○向警方告發其販賣安非他命，致警
    方持搜索票至其住處搜索，心有未甘，遂於八十八年十月十五日晚間八時許，夥
    同另三名姓名年籍不詳之成年男子，，至乙○○位於桃園縣大園鄉內海村八鄰七
    八巷三十六號住處，要乙○○帶渠等去找丙○○對質究係何人出賣他，乙○○因
    懾於甲○○係桃園縣大園鄉地區之不良分子，乃帶領甲○○等人至丙○○所經營
    位於桃園縣大園鄉○○村○○路○段八號「日玄重機械企業社」之修車廠找丙○○。甲○○等人進入前開修車廠後，三人即共同基於剝奪人之行動自由、傷害及
    意圖為自己不法所有之犯意聯絡，由甲○○叫同行之一名男子將修車廠鐵門拉下
    ，使乙○○、丙○○不得離去，並質問乙○○及丙○○究竟是誰出賣他，因黃某
    及鄒某互推責任，甲○○乃喝令黃某、鄒某將手放在桌上，並持該修車廠內丙○○所有之水平尺一把，敲打丙○○之手背五、六次及乙○○耳後等部位，致乙○○因而受有不詳之傷害，丙○○則受有耳後挫傷之傷害。甲○○並對乙○○及丙○○嚇稱略以：你們二人出賣我，須給我五萬元，還要準備一部車給我跑路，否
    則要讓你斷手斷腳，不得報警否則放火燒掉你的修車廠等語，另同行之男子亦在
    旁配合嚇稱：這樣太便宜他了，應該要讓他斷手斷腳等語。嗣乙○○因丙○○將
    責任推給他，亦基於傷害之犯意，持該修車廠內丙○○所有之板手一支敲打鄒某
    頭部二下，致丙○○另受有後枕部挫裂傷三Ｘ一公分，深達骨膜之傷害（傷害部
    分業經丙○○於偵查中撤回告訴而未據公訴人起訴）。乙○○、丙○○因此心生
    畏懼，丙○○遂向鄰居借得新台幣（下同）一萬元，並由甲○○等人強押丙○○
    至游國雄住處取回鄒某將客戶交由其修理嗣再交由游國雄暫行使用之車牌號碼Ｋ
    Ｃ－二三八五號自小客車交付甲○○使用。甲○○等人得手後即駕駛前開自小客
    車相偕離去。
二、案經丙○○訴請桃園縣警察局大園分局報告台灣桃園地方法院檢察署檢察官偵查
    起訴。
    理  由
一、訊據被告甲○○供承有於右揭時、地，與乙○○去找丙○○之事實，惟矢口否認
    右揭犯行，辯稱：伊並未打乙○○及丙○○二人，是乙○○打丙○○，伊是與乙○○二人去質問丙○○為何向警察說伊有吸毒，丙○○說沒有關係，所以伊才要
    跑路，便向丙○○借一萬元及一輛汽車，汽車當天就還丙○○，錢是過二天才還
    云云。經查右揭事實，業據被害人丙○○於警、偵訊及審理時指述詳確，並經證
    人乙○○於警、偵訊及審理時，證人游國雄於警訊及偵查中證述屬實，復有德生
    醫院診斷證明書乙紙、乙○○受傷照片一幀在卷可憑。又被告甲○○與另同行之
    三名男子等人至被害人丙○○前開修車廠後，其中一名男子即將該修車廠之鐵捲
    門拉下，致丙○○及乙○○不得離去，甲○○隨即持水平尺敲打丙○○及乙○○
    之手背及耳後，並出言恐嚇丙○○及乙○○後，另同行之男子復在旁配合恫嚇，
    顯見被告與另同行之三名男子就右開妨害自由、恐嚇取財及傷害犯行間有犯意聯
    絡、行為分擔亦堪認定。綜述，本件事證已明，被告空言否認，不足採信，應予
    依法論科。
二、核被告甲○○所為，係犯刑法第三百零二條第一項妨害自由罪、同法第二百七十
    七條第一項之傷害罪及同法第三百四十六條第一項之恐嚇取財罪。被告甲○○與
    該三名姓名年籍不詳之成年男子就上揭犯行間，有犯意之聯絡及行為之分擔，為
    共同正犯。其一行為而對丙○○、乙○○為妨害自由、恐嚇取財犯行，為同種想
    像競合犯，均從一重之妨害自由及恐嚇取財罪論斷。又被告所犯二次傷害犯行，
    時間緊接，方法相同，觸犯構成要件相同之罪名，顯係基於概括犯意為之，依連
    續犯規定論以一罪，並依法加重其刑。又其所犯上開妨害自由、連續傷害、恐嚇
    取財三罪間，有方法結果之牽連關係，應從一重之恐嚇取財罪處斷。公訴人雖於
    論罪法條欄漏引被告所犯妨害自由、傷害等罪，然被告所犯右開妨害自由、傷害
之犯行，業據公訴人於犯罪事實中載述甚明，應認公訴人就被告此部犯行已提起
    公訴，本院自得併予審理，附此敘明。查被告甲○○前於八十一年間因煙毒案件
    ，經本院判處有期徒刑三年二月確定，至八十六年七月二十八日縮刑假釋期滿，
    以已執行論，有卷附台灣高等法院被告全國前案紀錄表可按，其受有期徒刑之執
    行完畢後，五年以內再犯有期徒刑以上之罪，為累犯，依法加重其刑。爰審酌被
    告犯罪動機、目的、手段、對告訴人所造成之損害，未與告訴人達成和解、犯罪
    後態度及其他一切情狀，量處如主文所示之刑，以示懲儆。
據上論斷，應依刑事訴訟法第二百九十九條第一項前段，刑法第二十八條、第三百四
十六條第一項、第四十七條、第五十六條、第二百七十七條第一項、第三百零二條第
一項、第五十五條，罰金罰鍰提高標準條例第一條前段，判決如主文。
本案經檢察官呂寧莉到庭執行職務。
中      華      民      國      九十一      年      二      月    六    日
                                  臺灣桃園地方法院刑事第三庭
                                      法  官  林惠霞
右正本證明與原本無異
如不服本判決書應於送達後十日內向本院提出上訴狀
                                    書記官  吳仁心
中      華      民      國      九十一      年      二      月    八    日
附錄本案論罪科刑法條
刑法第二百七十七條
  傷害人之身體或健康者，處三年以下有期徒刑、拘役或一千元以下罰金。
  犯前項之罪因而致人於死者，處無期徒刑或七年以上有期徒刑；致重傷者，處三年
以上十年以下有期徒刑。
刑法第三百四十六條
  意圖為自己或第三人不法之所有，以恐嚇使人將本人或第三人之物交付者，處六月
以上五年以下有期徒刑，得併科一千元以下罰金。
 以前項方法得財產上不法之利益，或使第三人得之者，亦同。
前二項之未遂犯罰之。
刑法第三百零二條
  私行拘禁或以其他非法方法，剝奪人之行動自由者，處五年以下有期徒刑、拘役或
三百元以下罰金。
